【裁判字號】    97,易,440
【裁判日期】    970731
【裁判案由】    竊盜
【裁判全文】
臺灣基隆地方法院刑事判決               97年度易字第440號
公  訴  人  臺灣基隆地方法院檢察署檢察官
被      告  丁○○
                    （現另案於臺灣臺北監獄執行中）
上列被告因竊盜案件，經檢察官提起公訴（97年度偵字第1848號
），因被告所犯為死刑、無期徒刑、最輕本刑為3 年以上有期徒
刑之罪，或高等法院管轄第一審案件以外之罪，且於準備程序進
行中，被告先就被訴事實為有罪之陳述，經本院裁定進行簡式審
判程序，判決如下：
    主  文
丁○○所犯如附表「所犯罪名」欄所示之罪，均累犯，處刑各如
附表「宣告刑」欄所示。應執行有期徒刑柒月。
    事  實
一、丁○○前因違反毒品危害防制條例案件，經本院以93年度易
    字第243 號判決判處有期徒刑1 年確定，復因竊盜案件，經
    本院以93年度易字第331 號判決判處有期徒刑4 月確定，又
    因違反毒品危害防制條例案件，經本院先後以93年度訴字第
    778 號及94年度訴字第290 號判決，分別判處有期徒刑1 年
    及8 月確定，再因竊盜案件，經本院以94年度易字第89號判
    決判處有期徒刑10月確定，另經本院依據中華民國96年罪犯
    減刑條例之規定，就上開93年度訴字第778 號、94年度訴字
    第290 號及94年度易字第89號判決所科之刑，以96年度聲減
    字第263 號裁定分別減刑為有期徒刑6 月、4 月及5 月，應
    執行有期徒刑1 年2 月，與前開93年度易字第243 號及93年
    度易字第331 號判決所科之刑接續執行，於民國96年7 月16
    日因縮刑期滿執行完畢。詎丁○○未知悔悟，意圖為自己不
    法之所有，於如附表所示之時、地，以如附表所示之犯罪方
    法為該等犯罪行為，嗣經警尋獲丁○○於如附表編號1 所示
    時、地竊得之自小客貨車，在丁○○遺留於該車內之飲料瓶
    罐上採集唾液，將採得之檢體送經鑑定後，與丁○○相符，
    始悉上情。
二、案經基隆市警察局第四分局報請臺灣基隆地方法院檢察署檢
    察官偵查起訴
    理  由
壹、程序事項
    被告丁○○所犯者非為死刑、無期徒刑、最輕本刑為3 年以
    上有期徒刑之罪或高等法院管轄第一審案件，其於準備程序
    進行中，先就被訴事實為有罪之陳述，經告知其簡式審判程
    序之旨，並聽取公訴人、被告等人之意見後，本院依刑事訴
    訟法第273 條之1 第1 項之規定，裁定獨任以簡式審判程序
    進行本案之審理。
貳、實體事項
一、事實認定部分
    上開事實，業據被告於警詢、偵查及本院審理時坦承不諱，
    並有如附表「證據」欄所示之證據可佐，足認被告之自白與
    事實相符，事證明確，被告之犯行應堪認定。
二、法律適用部分
（一）被告所為如附表所示之犯行，均係犯刑法第320 條第1 項
      之竊盜罪。
（二）被告於如附表編號2 所示之時、地，在檳榔攤內竊得之飲
      料、食物等物，與在檳榔攤外之空地竊得之鐵門、鐵窗等
      物，固分別屬戊○○與丙○○所有之物，惟證人戊○○於
      警詢時證稱其所有之檳榔攤係擺放於基隆市七堵區○○○
      路2 號前等情，而證人丙○○證述其所有之鐵門及鐵窗放
      置於基隆市七堵區○○○路2 號旁之地上等語，且被告於
      偵查及本院審理時陳稱上開檳榔攤擺放於路邊，該等鐵門
      及鐵窗則放置於該檳榔攤旁之空地，位置緊鄰檳榔攤，其
      同時竊取檳榔攤內之物品及該檳榔攤旁之鐵門、鐵窗，無
      法判斷該等鐵門、鐵窗與該檳榔攤內物品分屬不同人所有
      等語，足認丙○○所有之鐵門及鐵窗放置之位置，應緊鄰
      於戊○○所有之前開檳榔攤，又上開檳榔攤係擺放於路邊
      ，衡情，被告所稱無從區辨前開鐵門、鐵窗與檳榔攤之所
      有人不同等情，應屬可採，換言之，被告僅基於單一竊盜
      之犯罪決意，於密切接近之時、地，竊取戊○○所有之檳
      榔攤內物品及丙○○所有之鐵門、鐵窗，而侵害不同人之
      財產法益，為想像競合犯，僅論以一罪。
（三）被告所為如附表編號1 、2 所示之竊盜犯行，犯罪時、地
      互異，且侵害之財產法益分屬不同人所有，應予分論併罰
      。
（四）被告曾受如事實欄所載之徒刑執行完畢，此有臺灣高等法
      院被告前案紀錄表供參，其受徒刑之執行完畢，再為如附
      表所示各次犯行，均係於5 年以內故意再犯有期徒刑以上
      之罪，為累犯，應分別依刑法第47條第1 項之規定加重其
      刑。
（五）爰審酌被告正值壯年，不思循正當工作途徑獲取生活所需
      ，竟圖不勞而獲，竊取他人財物，且前已有多次竊盜前科
      ，未知悔悟仍為本件犯行，堪認被告之法治觀念已有嚴重
      偏差，又被告以將繩索二端分別綁縛在檳榔攤之鐵門門把
      及貨車後端，再以車輛往前行駛之拉力，破壞鐵門之方式
      ，竊取檳榔攤內物品，行為甚屬明目張膽，對於社會治安
      之危害難謂輕微，然被告於警詢、偵查及本院審理中均坦
      認犯行，並表示悔悟，犯後態度尚屬良好等一切情狀，分
      別量處如附表「宣告刑」欄所示之刑，並依法定其應執行
      之刑。
據上論斷，應依刑事訴訟法第273 條之1 第1 項、第299 條第1
項前段，刑法第320 條第1 項、第55條前段、第47條第1 項、第
51條第5 款，刑法施行法第1 條之1 ，判決如主文。
本案經檢察官乙○○到庭執行職務。
中    華    民    國    97    年    7     月    31    日
                  刑事第二庭法    官  邰婉玲
以上正本證明與原本無異。
如不服本判決應於收受本判決後10日內向本院提出上訴書狀，其
未敘述上訴理由者，並得於提起上訴後10日內向本院補提理由書
狀（均須按他造當事人之人數附繕本）「切勿逕送上級法院」。
中    華    民    國    97    年    7     月    31    日
                            書 記 官  彭筠凱
附錄所犯法條：
中華民國刑法第320條第1項
（普通竊盜罪）
意圖為自己或第三人不法之所有，而竊取他人之動產者，為竊盜
罪，處 5 年以下有期徒刑、拘役或 5 百元以下罰金。
【附表】
┌──┬───┬───┬──────┬───────┬────┬────┐
│編號│犯  罪│犯  罪│犯 罪 方 法 │ 證         據│所犯罪名│宣 告 刑│
│    │時  間│地  點│            │              │        │        │
├──┼───┼───┼──────┼───────┼────┼────┤
│ １ │96年12│基隆市│丁○○意圖為│1.被告丁○○之│丁○○竊│處有期徒│
│    │月上旬│七堵區│自己不法之所│  自白：      │盜，累犯│刑月。│
│    │某日  │工建路│有，以自備之│(1)警詢（偵卷第│。      │        │
│    │      │126 號│鑰匙竊取李文│  5 頁）      │        │        │
│    │      │後方空│峰所有車號VU│(2)偵訊（偵卷第│        │        │
│    │      │地    │-9012 號（起│  42、54頁）  │        │        │
│    │      │      │訴書誤載為「│(3)本院（本院準│        │        │
│    │      │      │UV-9012 號」│  備程序筆錄第│        │        │
│    │      │      │）自小客貨車│  2 頁、審判筆│        │        │
│    │      │      │1 輛。      │  錄第5 頁）  │        │        │
│    │      │      │            │2.證人甲○○於│        │        │
│    │      │      │            │  警詢時之證述│        │        │
│    │      │      │            │  （偵卷第7 頁│        │        │
│    │      │      │            │  、第9 頁背面│        │        │
│    │      │      │            │  ）          │        │        │
│    │      │      │            │3.內政部警政署│        │        │
│    │      │      │            │  刑事警察局97│        │        │
│    │      │      │            │  年5 月16日刑│        │        │
│    │      │      │            │  醫字第097005│        │        │
│    │      │      │            │  2206號鑑驗書│        │        │
│    │      │      │            │  （偵卷第48、│        │        │
│    │      │      │            │  49頁）      │        │        │
│    │      │      │            │4.贓物認領保管│        │        │
│    │      │      │            │  單1 張（偵卷│        │        │
│    │      │      │            │  第36頁）    │        │        │
│    │      │      │            │5.基隆市警察局│        │        │
│    │      │      │            │  車輛尋獲電腦│        │        │
│    │      │      │            │  輸入單1 張（│        │        │
│    │      │      │            │  偵卷第37頁）│        │        │
│    │      │      │            │6.基隆市警察局│        │        │
│    │      │      │            │  車輛協尋電腦│        │        │
│    │      │      │            │  輸入單1 張（│        │        │
│    │      │      │            │  偵卷第38頁）│        │        │
├──┼───┼───┼──────┼───────┼────┼────┤
│ ２ │96年12│基隆市│丁○○意圖為│1.被告丁○○之│丁○○竊│處有期徒│
│    │月上旬│七堵區│自己不法之所│  自白：      │盜，累犯│刑伍月。│
│    │某日  │大華二│有，以繩索二│(1)警詢（偵卷第│。      │        │
│    │      │路2 號│端分別綁住蘇│  5、6頁）    │        │        │
│    │      │前    │錫男所有以貨│(2)偵訊（偵卷第│        │        │
│    │      │      │櫃屋改裝之檳│  43頁）      │        │        │
│    │      │      │榔攤之鐵門門│(3)本院（本院準│        │        │
│    │      │      │把及上開竊得│  備程序筆錄第│        │        │
│    │      │      │之自小客貨車│  2 頁、審判筆│        │        │
│    │      │      │後端，以車輛│  錄第5 頁）  │        │        │
│    │      │      │向前行駛之拉│2.證人戊○○於│        │        │
│    │      │      │力，破壞該檳│  警詢之證述（│        │        │
│    │      │      │榔攤鐵門（毀│  偵卷第13頁）│        │        │
│    │      │      │損部分未據告│3.證人丙○○於│        │        │
│    │      │      │訴），徒手竊│  警詢之證述（│        │        │
│    │      │      │取擺放於檳榔│  偵卷第11頁）│        │        │
│    │      │      │攤內之啤酒3 │4.贓物認領保管│        │        │
│    │      │      │箱（起訴書誤│  單2 張（偵卷│        │        │
│    │      │      │載為「啤酒2 │  第15、16頁）│        │        │
│    │      │      │箱」）、高梁│5.查獲現場照片│        │        │
│    │      │      │酒10餘瓶、泡│  2 張（偵卷第│        │        │
│    │      │      │麵3 箱（起訴│  21頁）      │        │        │
│    │      │      │書誤載為「泡│              │        │        │
│    │      │      │麵2 箱」）、│              │        │        │
│    │      │      │香煙10餘條、│              │        │        │
│    │      │      │保力達3 箱、│              │        │        │
│    │      │      │米酒1 箱、飲│              │        │        │
│    │      │      │料13箱、工具│              │        │        │
│    │      │      │箱1 個、工具│              │        │        │
│    │      │      │1 批（起訴書│              │        │        │
│    │      │      │漏未記載「保│              │        │        │
│    │      │      │力達3 箱、米│              │        │        │
│    │      │      │酒1 箱、飲料│              │        │        │
│    │      │      │13箱、工具箱│              │        │        │
│    │      │      │1 個、工具1 │              │        │        │
│    │      │      │批」），復在│              │        │        │
│    │      │      │該檳榔攤旁之│              │        │        │
│    │      │      │空地，徒手竊│              │        │        │
│    │      │      │取丙○○所有│              │        │        │
│    │      │      │之鐵門、鐵窗│              │        │        │
│    │      │      │各1 扇，得手│              │        │        │
│    │      │      │後，將上開竊│              │        │        │
│    │      │      │得之物品藏放│              │        │        │
│    │      │      │於前開自小客│              │        │        │
│    │      │      │貨車之車廂內│              │        │        │
│    │      │      │。          │              │        │        │
└──┴───┴───┴──────┴───────┴────┴────┘


司法院資訊處製作；財團法人民間司法改革基金會備份。
